【裁判字號】    97,訴,976
【裁判日期】    971027
【裁判案由】    違反毒品危害防制條例
【裁判全文】
臺灣雲林地方法院刑事判決               97年度訴字第976號
公  訴  人  臺灣雲林地方法院檢察署檢察官
被      告  甲○○
                    （另案在臺灣雲林看守所）
上列被告因違反毒品危害防制條例案件，經檢察官提起公訴（97
年度毒偵字第1333號），於本院準備程序進行中，被告就被訴事
實為有罪之陳述，經合議庭裁定由法官一人獨任進行簡式審判程
序，判決如下：
    主      文
甲○○施用第一級毒品，累犯，處有期徒刑拾月。
    事實及理由
一、犯罪事實：
    甲○○前因施用毒品案件，先後2 次觀察、勒戒後，均認無
    繼續施用毒品之傾向，由臺灣雲林地方法院檢察署檢察官分
    別於民國89年5 月16日、90年11月1 日，各以89年度毒偵字
    第671 號、90年度毒偵字第129 號為不起訴處分確定。又於
    92年間因施用毒品案件，經本院裁定令入戒治處所施以強制
    戒治，於93年1 月9 日因法律修正而釋放出所後，詎猶未戒
    除毒癮，復於5 年內更犯施用第一、二級毒品案件，經臺灣
    臺南地方法院於94年12月29日以94年度訴字第1235號分別判
    處有期徒刑9 月、5 月，應執行有期徒刑1 年確定後，與另
    因竊盜案件，經本院於94年6 月6 日以94年度易字第109 號
    判處有期徒刑7 月確定，上開三案嗣經聲請減刑並定應執行
    有期徒刑10月又15日確定，於96年7 月16日執行完畢。詎其
    仍不知悛悔，復基於施用第一級毒品海洛因之犯意，於97年
    6 月29日下午3 時至4 時許，在雲林縣二崙鄉○○村○○路
    88號二崙國中廁所，以將海洛因摻水置於注射針筒內，再注
    射手臂血管之方式，施用第一級毒品海洛因乙次。嗣於97年
    7 月2 日因另涉竊盜案件，在雲林縣二崙鄉○○村○○路2
    之1 號住宅北面農田旁，為警查獲而帶回雲林縣警察局西螺
    分局油車派出所，經其同意採集尿液送驗，檢出毒品嗎啡陽
    性反應，始悉上情。
二、認定犯罪事實所憑證據及理由：
(一)、本案被告甲○○所犯毒品危害防制條例第10條第1 項之罪，
    均係死刑、無期徒刑、最輕本刑為3 年以上有期徒刑以外之
    罪，其於準備程序就前揭被訴事實為有罪之陳述，經受命法
    官告知簡式審判程序之旨，並聽取其與公訴人之意見後，本
    院合議庭裁定由受命法官獨任進行簡式審判程序，是本件之
    證據調查，依刑事訴訟法第273 條之2 規定，不受同法第15
    9 條第1 項、第161 條之2 、第161 條之3 、第163 條之1
    及第164 條至第170 條規定之限制，合先敘明。
(二)、上開犯罪事實，業據被告於本院審理時坦承不諱，復有雲林
    縣警察局西螺分局查獲煙毒、麻管嫌犯尿液送檢真實姓名對
    照表1 份、臺灣檢驗科技股份有限公司濫用藥物尿液檢驗報
    告1 份、刑案資料查註紀錄表在卷可稽，足認被告之自白與
    事實相符，應可採信。被告前因施用毒品案件，先後2 次觀
    察、勒戒後，均認無繼續施用毒品之傾向，由臺灣雲林地方
    法院檢察署檢察官分別於89年5 月16日、90年11月1 日，各
    以89年度毒偵字第671 號、90年度毒偵字第129 號為不起訴
    處分確定。又於92年間因施用毒品案件，經本院裁定令入戒
    治處所施以強制戒治，於93年1 月9 日因法律修正而釋放出
    所後，詎猶未戒除毒癮，復於5 年內更犯施用第一、二級毒
    品案件，經臺灣臺南地方法院於94年12月29日以94年度訴字
    第1235號分別判處有期徒刑9 月、5 月，應執行有期徒刑1
    年確定後，與另因竊盜案件，經本院於94年6 月6 日以94年
    度易字第109 號判處有期徒刑7 月確定，上開三案嗣經聲請
    減刑並定應執行有期徒刑10月又15日確定，於96年7 月16日
    執行完畢，有臺灣高等法院被告前案紀錄表足資為證，竟於
    強制戒制執行完畢釋放後，5 年內多次犯施用第一級毒品罪
    ，本次施用海洛因之犯行，自應依法論科。
三、論罪科刑之理由：
(一)、核被告所為，係犯毒品危害防制條例第10條第1 項施用第一
    級毒品罪。其於施用前持有海洛因之低度行為，應為施用之
    高度行為所吸收，不另論罪。
(二)、被告前因施用毒品案件，先後2 次觀察、勒戒後，均認無繼
    續施用毒品之傾向，由臺灣雲林地方法院檢察署檢察官分別
    於89年5 月16日、90年11月1 日，各以89年度毒偵字第671
    號、90年度毒偵字第129 號為不起訴處分確定。又於92年間
    因施用毒品案件，經本院裁定令入戒治處所施以強制戒治，
    於93年1 月9 日因法律修正而釋放出所後，詎猶未戒除毒癮
    ，復於5 年內更犯施用第一、二級毒品案件，經臺灣臺南地
    方法院於94年12月29日以94年度訴字第1235號分別判處有期
    徒刑9 月、5 月，應執行有期徒刑1 年確定後，與另因竊盜
    案件，經本院於94年6 月6 日以94年度易字第109 號判處有
    期徒刑7 月確定，上開三案嗣經聲請減刑並定應執行有期徒
    刑10月又15日確定，於96年7 月16日執行完畢，有臺灣高等
    法院被告前案紀錄表在卷可按，其受有期徒刑執行完畢，5
    年內故意再犯本案有期徒刑以上之罪，為累犯，應依刑法第
    47條第1 項規定加重其刑。
(三)、爰審酌被告前有違反毒品危害防制條例、竊盜等前科，有臺
    灣高等法院被告前案紀錄表在卷可考，可見素行不佳，竟仍
    再行施用海洛因，顯見未存抗拒毒品誘惑之決心，自需施以
    相當之刑罰，以期收教化之功能，並協助其戒去毒癮，兼衡
    被告犯後坦承犯行，一經傳喚即到庭接受審判，堪見已有悔
    意及其身體狀況等一切情狀，量處如主文所示之刑。
四、應適用之法律：
(一)、刑事訴訟法第273 條之1 第1 項、第299 條第1 項前段。
(二)、毒品危害防制條例第10條第1 項。
(三)、刑法第11條前段、第47條第1 項。
本案經檢察官吳淑娟到庭執行職務。
中    華    民    國    97    年    10    月    27    日
                  刑事第五庭  法  官  藍家偉
以上正本證明與原本無異。
如不服本判決，應於判決收受後10日內，向本院提出上訴狀（須
附繕本）。
                              書記官  王雪招
中    華    民    國    97    年    10    月    27    日
附錄本案論罪科刑法條全文：
毒品危害防制條例第10條：
施用第一級毒品者，處6 月以上5 年以下有期徒刑。
施用第二級毒品者，處3 年以下有期徒刑。


司法院資訊處製作；財團法人民間司法改革基金會備份。
